臺灣桃園地方法院刑事判決　　　　　　　　　　　　　九十三年度易字第六八六號
　　公　訴　人　臺灣桃園地方法院檢察署檢察官
　　被　　　告　陳氏香甲○○.
右列被告因竊盜案件，經檢察官聲請簡易判決處刑（九十三年度偵字第九五九三號）
，本院認不宜以簡易判決處刑，改依通常程序審理，茲判決如左：
    主  文
陳氏香竊盜，處有期徒刑肆月，如易科罰金，以佰元折算壹日。
    事  實
一、陳氏香係越南國人，自民國九十三年一月中旬起，受僱至桃園縣龜山鄉○○街一
    一七巷九號三樓乙○住處擔任看護工，負責照料乙○之生活起居。詎其見乙○為
    其子房屋裝潢事標得合會款後，藏放於前揭住處房間衣櫃內，認為有機可趁，竟
    意圖為自己不法之所有，於九十三年六月十四日下午二時許，利用乙○吊掛於衣
    櫥內之抽屜鑰匙開啟衣櫃抽屜後，竊得其內現金新臺幣（下同）四十一萬元，並
    旋於隔日上午九時二十分許，將前揭款項攜往桃園縣龜山鄉○○○路二三五號彰
    化銀行東林口分行，以國外匯款方式匯至其越南家屬ＤＯ  ＴＨＩ  ＴＨＡＮＨ
    處。嗣乙○於九十三年六月十五日上午十一時許發覺現金失竊，遂報警處理，後
    經乙○之家屬要求由陳氏香自行翻開其行李箱，而於該行李箱內尋獲上開匯款之
    彰化銀行外匯收支或交易申報書收據（下稱匯款單收據）一紙，始查知上情。
二、案經桃園縣警察局龜山分局報告臺灣桃園地方法院檢察署檢察官聲請簡易判決處
    刑。
    理  由
一、訊據被告陳氏香固坦承曾於上開時、地將四十一萬元經由彰化銀行東林口分行匯
    往越南，惟矢口否認有何竊盜犯行，並辯稱：該四十一萬元係乙○於九十三年六
    月十四日下午二時在房間所交付，作為伊讓乙○撫摸身體及性器官之代價，並無
    他人知悉云云。惟查：
  (一)被告於九十三年六月十三日自乙○家中取得現金四十一萬元後，於同年月十五日
    上午九時二十分許，攜款至桃園縣龜山鄉○○○路二三五號彰化銀行東林口分行
    ，以國外匯款方式，將現金四十一萬元匯往其越南家屬ＤＯＴＨＩＴＨＡＮＨ處
    一節，業據被告坦承不諱，核與被害人乙○所指述其家中房間衣櫃抽屜內確有置
    放現金四十一萬元，最後一次點數之時間係九十三年六月十二日中午十二時許，
    但於同年月十五日上午十一時許欲拿出點數時已不知去向等情相符，並經證人梁
    秋鑫及彰化銀行東林口分行行員就被告匯款過程證述明確，且有匯款單收據影本
    一紙附卷可稽，則被告前揭匯往越南之款項，應係於乙○家中所取得一節，應堪
    認定。
  (二)而被告雖辯稱：其匯往越南之四十一萬元，是其與乙○約定讓乙○在洗澡時撫摸
    其身體及性器官之代價，且為乙○在九十三年六月十三日下午二時許在房間所交
    付，並非其所竊取云云。然其所辯業據被害人乙○所否認，且其對於就乙○為何
    交付其四十一萬元一事，先係於九十三年六月十六日之警詢中供稱：「因為我跟
    乙○說（話）有投機，他有承諾在我離開這份工作前要給我新台幣參拾萬元。」
    ；又於同日檢察官訊問時辯稱：「一個月前我跟阿公即乙○說家裡缺錢，他說會
    先給我三十萬，再以工資抵扣，所以他在禮拜天拿錢給我。」、「（來台三年賺
    不到三十萬，為何雇主會願意先給三十萬元？）第一年七千多，第二、三年會有
    一萬二千多元。我也不知道為何雇主會給我這麼多。」，再於同日檢察官向法院
    聲請羈押被告時，於本院訊問時改稱：「被抓的一個月前，乙○跟我說在過一陣
    子會給我三十萬元，因為我跟乙○說我家裡的經濟狀況不是很好，所以乙○說要
    給我三十萬元，這三十萬元是要抵扣每個月的薪水，而且乙○給我這三十萬元是
    要給我開心，而且我也同意他可以撫摸我的身體。」云云，已前後不一，並有其
    相互矛盾之處，是否可採，已屬可疑。
  (三)且被告於九十三年一月中旬至乙○家中擔任看護工，至案發時止已有五月，只會
    以越南話及簡單國語與人溝通，而其來台擔任監護工之每月薪資約為一萬八千元
    ，於扣除應給付予仲介之費用後，第一年約可實領七千多元、第二、三年則為一
    萬二千多元，最長可在台工作三年等情，為被告所自承。而被害人乙○係為十三
    年二月二十一日出生，於案發當時已年屆八十歲高齡，僅能以台語與他人溝通，
    因曾跌倒及病毒感染，平日在家行走需人攙扶，在外需坐輪椅，眼睛僅至能看見
    影子之程度，始於九十三年一月中旬僱用被告擔任看護工，平日與被告多以比手
    劃腳之方式溝通一節，則據乙○及乙○之女蔡美瑜於本院訊問時證述綦詳，又乙
    ○僅能以台語與他人溝通，且其因年邁而行動不便、視力不佳之情形，亦為本院
    審理時當庭所親見。則被告與乙○二人平日既僅能以比手劃腳之方式溝通，乙○
    怎可能因為與被告聊天投機，而承諾於被告返回越南時給付其三十萬元，或與之
    約定以借款扣抵工資、以摸身體換取酬勞之事；又被告當時才來台工作不過五月
    ，以其在台工作三年可領薪資，扣除應給付予仲介業者之仲介費及九十三年一至
    五月已領薪資，縱使三年不吃、不喝、不零花，最多不過可領約三十餘萬元，乙
    ○若曾承諾於被告返回越南之時給予其三十萬元，或同意先借款予被告解除家中
    困難後再以每月薪資扣抵，其又何必於被告未返回越南之際即先交付四十一萬元
    現金，甚且超出被告所要求且可返還之三十萬元數額；更況乙○年事已高，且有
    行動不便，視力不佳之情形，前已敘明，而其雖為基於方便照顧之理由，係與被
    告同住一房，但其於家中尚與太太及小女兒同住，蔡美瑜等其他兒女又經常隨侍
    在旁之情，亦為被告所坦承，並經證人蔡美瑜證述明確，則以被告為一身強體壯
    、手腳靈活之成年人，除可輕易閃躲乙○之性騷擾行為外，且若乙○確曾對被告
    為撫摸身體及性器之行為，則其為何不在夜深人靜，妻女均已休息之時，在二人
    房間內為之，卻要在其妻子兒女在旁走動，自己光天白日洗澡之時，冒著遭被告
    反抗、家人發現之可能情形下撫摸被告，均與常情不符。
  (四)再以，本件被告於被害人乙○及其家人發現現金四十一萬元遭竊後，原係矢口否
    認曾見過或取走該筆款項，但經警請其自行取出行李箱內之物，並於其內發現被
    告於九十三年六月十五日上午九時二十分許至彰化銀行東林口分行匯款四十一萬
    元至越南之外匯收支或交易申報書匯款單後，被告則企圖將匯款單搶走，並將該
    單據吞入嘴內，但遭蔡美瑜搶回並黏好一節，業據證人蔡美瑜於本院指證歷歷，
    並有匯款單收據影本一紙在卷，若被告所匯之前揭現金係合法取得，其又何必擔
    心被他人發現。且被害人乙○之所以於案發當時擺放合會得標金四十一萬元於家
    中，是要供其子裝潢新居之用一節，業據乙○於警詢及偵、審中陳述翔實，亦與
    被告於本院所述「我每天幾乎都跟老闆（即乙○）的兒子一起工作」、「老闆的
    兒子在另外一棟蓋房子」等語大致相符，則乙○所有之四十一萬元會款，既係為
    供其子裝潢房屋之用，自無自願交付前揭款項供被告匯款回越南之可能。是本件
    應係被告知悉乙○於案發當時將所標得之會款四十一萬元藏放於房間抽屜內，且
    因與乙○同住一室，對於室內環境甚為熟悉，故趁機竊取前揭會款後匯往越南等
    情，即堪認定。是本件事證明確，應予依法論科。
二、核被告所為，係犯刑法第三百二十條第一項之普通竊盜罪。爰審酌被告年輕力壯
    ，不思以正當方式賺取生活所需，卻利用受僱於被害人乙○並與之同住之機會，
    竊取高達四十一萬元之現金，又犯後飾詞狡辯，顯無悔改之意等一切情狀，量處
    如主文所示之刑，並諭知易科罰金之折算標準，以示懲儆。
三、按檢察官聲請以簡易判決處刑之案件，經法院認為有刑事訴訟法第四百五十一條
    之一第四項但書情形者，應適用通常程序審判之，同法第四百五十二條定有明文
    。而本件經審理之結果，認有刑事訴訟法第四百五十一條之一第四項第一款之情
    形，不宜以簡易判決處刑，爰依右開刑事訴訟法第四百五十二條之規定，改用通
    常程序審判之，合先敘明。
據上論斷，應依刑事訴訟法第四百五十二條、第二百九十九條第一項前段，刑法第三
百二十條第一項、第四十一條第一項前段，罰金罰鍰提高標準條例第一條前段、第二
條，判決如主文。
本案經檢察官鍾和憲到庭執行職務。
中    華    民    國      九十三      年      八      月      十二      日
                              臺灣桃園地方法院刑事第八庭
                                  審判長法  官  林  恆  吉
                                        法  官  吳  為  平
                                        法  官  劉  秀  君
右正本證明與原本無異。
如不服本判決，應於判決送達後十日內向本院提出上訴狀（應附繕本），上訴於臺灣
高等法院。
                                        書記官  邱  仲  騏
中    華    民    國      九十三      年      八      月      十二      日
附錄本案論罪科刑之法條：
中華民國刑法第三百二十條第一項：
(普通竊盜罪、竊佔罪)
意圖為自己或第三人不法之所有，而竊取他人之動產者，為竊盜罪，處五年以下有期
徒刑、拘役或五百元以下罰金。
